# 公司销售收入中既有免税收入又有应税收入，如何确认递延所得税资产？

提问人：_ 冰人 时间：2016-09-05 15:21:43
请教下，公司销售收入中，一部分是免所得税产品的收入，一部分是所得税应税收入。这样在确认递延所得税资产时，如何确认？
我们的做法是，根据公司应税收入占全部收入的比重，将可抵扣暂时性差异乘以该比重后，再确认递延所得税资产。 请陈版指教。

回答人：chenyiwei
应当采用与公司在纳税申报中划分应税所得和免税所得的方法相同的处理原则进行处理。如果可以明确识别为某项暂时性差异仅与应税业务或仅与免税业务相关，则直接按其相关业务的适用税率计量递延所得税；无法合理区分的，采用与公司在纳税申报中划分应税所得和免税所得的方法相同的处理原则进行划分，对划归应税业务的这部分暂时性差异按适用税率计算确认递延所得税资产或负债。